臺灣高雄地方法院刑事簡易判決　　　　 100年度簡字第4349號
公　訴　人　臺灣高雄地方法院檢察署檢察官
被　　　告　蔡坤良
上列被告因重利案件，經檢察官提起公訴（99年度偵字第24388
、28814號、100年度偵字第631 號），被告自白犯罪，並表示願
受科刑之範圍，本院認宜以簡易判決處刑（原案號：100 年度審
易字第 1034 號），爰不經通常審理程序，裁定逕以簡易判決處
刑如下：
     主  文
蔡坤良犯重利罪，共拾罪，均累犯，各處有期徒刑參月，如易科
罰金，均以新臺幣壹仟元折算壹日，扣案附表二編號1至3所示之
物，沒收之。應執行有期徒刑貳年，如易科罰金，以新臺幣壹仟
元折算壹日，扣案附表二編號1至3所示之物，沒收之。
     事實及理由
一、本件犯罪事實及證據，除補充、更正如下外，餘均引用檢
    察官起訴書（如附件）之記載。
  (一)犯罪事實部分：犯罪事實欄第7行關於警方查獲時間之記載
    「經警於99年7月22日晚間9時50分許」，應更正為「經警於
    99年7月22日上午9時50分許」。
  (二)證據部分：補充「1.被告蔡坤良於本院準備程序之自白、
    2.附表一證據欄羅列之證據」。
二、論罪科刑:
  (一)按刑法第 344 條重利罪成立之要件，其中取得與原本顯不
    相當之重利，係指就原本利率、時期核算及參酌當地之經濟
    狀況，較之一般債務之利息，顯有特殊之超額者而言（最高
    法院91年度臺上字第5705號判決意旨參照) 。查本件被告附
    表一各次放款取得之利息，經推算約係按月息30%（即年息3
    60%）計算，已遠高於現今低利率時代金融機構放款利率及
    一般社會可接受標準等客觀標準，實屬與原本顯不相當之重
    利。是核本件被告蔡坤良附表一所為，係犯刑法第344條之
    重利罪。
  (二)又附表一編號1、7、9部分，係被告基於單一重利罪之犯意
    ，於密接時、地，分別對於同一被害人所為財產法益之侵害
    ，堪認係本於單一重利犯意陸續完成，應視為數個舉動之接
    續施行，均為接續犯，應分別論以一重利罪。再被告所犯上
    揭10罪（即附表一編號1～10），犯意各別，行為互殊，應
    分論併罰之。另被告前因酒醉駕駛案件，經本院95年度交簡
    字第2556號判決有期徒刑4月確定，甫於民國96年5月2日易
    科罰金執行完畢，有臺灣高等法院被告前案紀錄表在卷可稽
    ，其於前開有期徒刑執行完畢後5年內，故意再犯本件有期
    徒刑以上之罪，應依刑法第47條第1項之規定論以累犯，並
    在其所犯各次重利罪刑項下均加重其刑。爰審酌被告正值青
    壯，竟不思循正途賺取財物，反以貸放重利之方式，陷經濟
    上弱勢之被害人於財務窘境，取得與原本顯不相當之利息，
    對社會經濟秩序影響非淺，惟念及被告於本院審理時均已坦
    承犯行，尚表悔悟等一切情狀，並斟酌其放款之利率、從事
    重利犯罪之期間，分別量處如主文所示之刑，並諭知易科罰
    金之折算標準，暨定執行刑及諭知易科罰金之折算標準，以
    資懲儆。
  (三)扣案附表二編號1～3所示之借據、讓渡書、空白本票、空白
    客戶資料表等件，係被告所有，預備供犯本件重利犯行所用
    之物，業據其於警詢及本院準備程序中供述明確，應依刑法
    第38條第1項第2款之規定，在被告各重利罪刑項下均宣告沒
    收之。又按借款人於貸款時簽發之支票、本票；及所提供之
    公司執照、營利事業登記證、身分證影本等既係用以供擔保
    ，則借款人於償還借款時，被告自應將借款人供擔保之票據
    、公司執照、營利事業登記證、身分證影本等歸還予借款人
    ，此等供擔保用之票據、公司執照、營利事業登記證、身分
    證影本等自非屬被告因犯罪所生或所得之物（最高法院91年
    度臺上字第5732號、87年度臺上字第334號判決意旨參見）
    ，是以扣案如附表二編號4～12所示之物均為借貸之擔保，
    被害人得於清償借款後請求被告返還，非被告因犯罪所生或
    所得之物，爰不為沒收之宣告；至同表編號13所示之物，亦
    與被告所犯重利犯行無直接關係，爰不為沒收之諭知，附此
    敘明。
三、據上論斷，依刑事訴訟法第449 條第2 項、第3 項、第454
    條第2項、第450條第1項，刑法第344條、第51條第5款、第
    47條第1項、第41條第1項前段、第8項、第38條第1項第2款
    ，刑法施行法第1條之1第1項、第2項，逕以簡易判決處如主
    文所示之
四、本院所為上揭刑之宣告，均在被告所請求科刑範圍內，依刑
    事訴訟法第455條之1第2項規定，被告不得上訴。檢察官如
    不服本件判決，得自本判決送達之翌日起10日內向本院提出
    上訴狀，表明上訴理由，上訴於本院第二審合議庭（附繕本
    ）。
中    華    民    國    100   年    10     月    13   日
                  高雄簡易庭  法  官  王  琁
以上正本證明與原本無異。
依刑事訴訟法第455 條之1 第2 項規定，被告不得上訴。檢察官
如不服本件判決，得自本判決送達之翌日起10日內向本院提出上
訴狀，表明上訴理由，上訴於本院第二審合議庭（附繕本）。
中    華    民    國    100   年    10     月    13   日
                              書記官  陳靜瑤
附錄本案論罪科刑法條全文：
刑法第344 條
乘他人急迫、輕率或無經驗貸以金錢或其他物品，而取得與原本
顯不相當之重利者，處1 年以下有期徒刑、拘役或科或併科1 千
元以下罰金。
 ┌───────────────────────────────────────────┐
 │附表一：                                                                              │
 ├──┬─────┬────────┬────────┬───────┬────────┤
 │編號│ 借款人   │    借款時地    │借款金額（新臺幣│約定利息      │證據            │
 │    │          │                │）              │              │                │
 ├──┼─────┼────────┼────────┼───────┼────────┤
 │ 1. │馬萬由    │(1)民國98年1月間 │3萬元           │每10天為1期， │高雄地方法院99│
 │    │          │，在高雄市苓雅區│                │每期每1萬元收 │年聲搜字第1121號│
 │    │          │建國一路74之27號│                │取1000元利息。│搜索票影本1紙、 │
 │    │          │前。            │                │              │高雄縣政府警察局│
 │    │          │                │                │              │搜索、扣押筆錄、│
 │    │          │                │                │              │扣押物品目錄表、│
 │    │          ├────────┼────────┤              │扣押物品收據各2 │
 │    │          │(2)98年7、8月間，│3萬元           │              │份（見警1卷第7頁│
 │    │          │在高雄市苓雅區建│                │              │～第13頁、第26頁│
 │    │          │國一路74之27號前│                │              │～第30頁）。    │
 │    │          │。              │                │              │                │
 │    │          ├────────┼────────┤              │本票影本 5 紙 │
 │    │          │(3)98年12月間，在│2萬元           │              │、讓渡證書影本 1│
 │    │          │高雄市苓雅區建國│                │              │紙（見警2卷第20 │
 │    │          │一路74之27號前。│                │              │頁～第21頁、第23│
 │    │          │                │                │              │頁）。          │
 │    │          ├────────┼────────┤              │證人馬萬由於警│
 │    │          │(4)99年1月間，在 │1萬元           │              │詢、偵訊之證述（│
 │    │          │高雄市苓雅區建國│                │              │見警1卷第37頁～ │
 │    │          │一路74之27號前。│                │              │第39頁；警2卷第4│
 │    │          │                │                │              │頁～第7頁背面； │
 │    │          │                │                │              │偵1卷第70頁～第7│
 │    │          │                │                │              │4 頁)。         │
 │    │          │                │                │              │被告蔡坤良於偵│
 │    │          │                │                │              │訊之自白（偵1卷 │
 │    │          │                │                │              │第31頁～第32頁）│
 │    │          │                │                │              │。              │
 ├──┼─────┼────────┼────────┼───────┼────────┤
 │2.  │王俊龍    │98年11月27日，在│2萬元           │每30天為1期， │高雄地方法院99│
 │    │          │高雄地區某處。  │                │收取利息1000元│年聲搜字第1121  │
 │    │          │                │                │。            │號搜索票影本1紙 │
 │    │          │                │                │              │、高雄縣政府警察│
 │    │          │                │                │              │局搜索、扣押筆錄│
 │    │          │                │                │              │、扣押物品目錄表│
 │    │          │                │                │              │、扣押物品收據各│
 │    │          │                │                │              │2份（見警1卷第7 │
 │    │          │                │                │              │頁～第13頁、第26│
 │    │          │                │                │              │頁～第30頁）。  │
 │    │          │                │                │              │證人王俊龍於偵│
 │    │          │                │                │              │訊之結證（見偵1 │
 │    │          │                │                │              │卷第51頁～第53頁│
 │    │          │                │                │              │）。            │
 │    │          │                │                │              │被告蔡坤良於警│
 │    │          │                │                │              │詢、偵訊之自白（│
 │    │          │                │                │              │見警1卷第1頁～第│
 │    │          │                │                │              │6頁；偵1卷第11頁│
 │    │          │                │                │              │～第12頁）。    │
 ├──┼─────┼────────┼────────┼───────┼────────┤
 │3.  │黃雪玉    │97年12月15日，在│15萬元          │每30天為1期， │高雄地方法院99│
 │    │          │高雄市○○路某處│                │每期收取利息1 │年聲搜字第1121  │
 │    │          │                │                │萬元。        │號搜索票影本1紙 │
 │    │          │                │                │              │、高雄縣政府警察│
 │    │          │                │                │              │局搜索、扣押筆錄│
 │    │          │                │                │              │、扣押物品目錄表│
 │    │          │                │                │              │、扣押物品收據各│
 │    │          │                │                │              │2份（見警1卷第7 │
 │    │          │                │                │              │頁～第13頁、第26│
 │    │          │                │                │              │頁～第30頁）。  │
 │    │          │                │                │              │證人黃雪玉於偵│
 │    │          │                │                │              │訊之結證(見偵1卷│
 │    │          │                │                │              │第46至48頁)。   │
 │    │          │                │                │              │被告蔡坤良於警│
 │    │          │                │                │              │詢、偵訊之自白（│
 │    │          │                │                │              │見警1卷第1頁～第│
 │    │          │                │                │              │6頁；偵1卷第11頁│
 │    │          │                │                │              │～第12頁、第31頁│
 │    │          │                │                │              │～第32頁、第104 │
 │    │          │                │                │              │頁～第105頁)。  │
 ├──┼─────┼────────┼────────┼───────┼────────┤
 │4.  │黃源耀    │99年2月18日，在 │2萬元           │每10天為1期， │高雄地方法院99│
 │    │          │高雄地區某處    │                │每期每1萬元收 │年聲搜字第 1121 │
 │    │          │                │                │1000元利息。  │號搜索票影本1紙 │
 │    │          │                │                │              │、高雄縣政府警察│
 │    │          │                │                │              │局搜索、扣押筆錄│
 │    │          │                │                │              │、扣押物品目錄表│
 │    │          │                │                │              │、扣押物品收據各│
 │    │          │                │                │              │2份（見警1卷第7 │
 │    │          │                │                │              │頁～第13頁、第26│
 │    │          │                │                │              │頁～第30頁）。  │
 │    │          │                │                │              │證人黃源耀於警│
 │    │          │                │                │              │詢之證述（見警1 │
 │    │          │                │                │              │卷第40頁～第42頁│
 │    │          │                │                │              │）。            │
 │    │          │                │                │              │被告蔡坤良於偵│
 │    │          │                │                │              │訊之自白（見偵1 │
 │    │          │                │                │              │卷第31頁～第32頁│
 │    │          │                │                │              │）。            │
 ├──┼─────┼────────┼────────┼───────┼────────┤
 │5.  │江天星    │96年6月15日，在 │5萬元           │每30天為1期， │高雄地方法院99│
 │    │          │高雄地區某處    │                │收取5000元利息│年聲搜字第1121  │
 │    │          │                │                │。            │號搜索票影本1紙 │
 │    │          │                │                │              │、高雄縣政府警察│
 │    │          │                │                │              │局搜索、扣押筆錄│
 │    │          │                │                │              │、扣押物品目錄表│
 │    │          │                │                │              │、扣押物品收據各│
 │    │          │                │                │              │2份（見警1卷第7 │
 │    │          │                │                │              │頁～第13頁、第26│
 │    │          │                │                │              │頁～第30頁）。  │
 │    │          │                │                │              │被告蔡坤良於警│
 │    │          │                │                │              │詢、偵訊之自白( │
 │    │          │                │                │              │見警1卷第1頁～第│
 │    │          │                │                │              │6頁；偵1卷第31頁│
 │    │          │                │                │              │、第105頁)。    │
 ├──┼─────┼────────┼────────┼───────┼────────┤
 │6.  │吳瑞祥    │99年7月5日，在高│1萬元           │每45天為1期， │高雄地方法院99│
 │    │          │雄地區某處      │                │收取1000元利息│年聲搜字第1121  │
 │    │          │                │                │。            │號搜索票影本1紙 │
 │    │          │                │                │              │、高雄市政府警察│
 │    │          │                │                │              │局搜索、扣押筆錄│
 │    │          │                │                │              │、扣押物品目錄表│
 │    │          │                │                │              │、扣押物品收據各│
 │    │          │                │                │              │2份（見警1卷第7 │
 │    │          │                │                │              │頁～第13頁、第26│
 │    │          │                │                │              │頁～第30頁）。  │
 │    │          │                │                │              │被告蔡坤良於警│
 │    │          │                │                │              │詢、偵訊之自白( │
 │    │          │                │                │              │見警1卷第1頁～第│
 │    │          │                │                │              │6頁；偵1卷第11頁│
 │    │          │                │                │              │～第12頁、第104 │
 │    │          │                │                │              │頁～第105頁)。  │
 ├──┼─────┼────────┼────────┼───────┼────────┤
 │7.  │洪秀閔    │(1)98年12月21日，│2萬元           │每30天為1期， │高雄地方法院99│
 │    │          │在高雄市○○街48│                │收取1000元利息│年聲搜字第 1121 │
 │    │          │巷12號前        │                │              │號搜索票影本1紙 │
 │    │          │                │                │              │、高雄縣政府警察│
 │    │          ├────────┼────────┤              │局搜索、扣押筆錄│
 │    │          │(2)99年1月6日，在│2萬元           │              │、扣押物品目錄表│
 │    │          │高雄市○○街48巷│                │              │、扣押物品收據各│
 │    │          │12號前          │                │              │2份（見警1卷第7 │
 │    │          ├────────┼────────┤              │頁～第13頁、第26│
 │    │          │(3)99年1月29日， │1萬元           │              │頁～第30頁)。   │
 │    │          │在高雄市○○街48│                │              │證人洪秀閔於警│
 │    │          │巷12號前        │                │              │詢之證述（見偵1 │
 │    │          │                │                │              │卷第93頁～第95頁│
 │    │          │                │                │              │）。            │
 │    │          │                │                │              │被告蔡坤良於警│
 │    │          │                │                │              │詢、偵訊之自白（│
 │    │          │                │                │              │見警1卷第1頁～第│
 │    │          │                │                │              │6頁、偵1卷第11頁│
 │    │          │                │                │              │～第12頁、第104 │
 │    │          │                │                │              │頁～第105頁)。  │
 ├──┼─────┼────────┼────────┼───────┼────────┤
 │8.  │許慈珊    │98年7月6日，在高│2萬元           │每30天為1期， │高雄地方法院99│
 │    │          │雄地區某處      │                │收取1000元利息│年聲搜字第1121  │
 │    │          │                │                │              │號搜索票影本1紙 │
 │    │          │                │                │              │、高雄縣政府警察│
 │    │          │                │                │              │局搜索、扣押筆錄│
 │    │          │                │                │              │、扣押物品目錄表│
 │    │          │                │                │              │、扣押物品收據各│
 │    │          │                │                │              │2份（見警1卷第7 │
 │    │          │                │                │              │頁～第13頁、第26│
 │    │          │                │                │              │頁～第30頁)。   │
 │    │          │                │                │              │被告蔡坤良於警│
 │    │          │                │                │              │詢、偵訊之自白( │
 │    │          │                │                │              │見警1卷第1頁～第│
 │    │          │                │                │              │6頁；偵1卷第11頁│
 │    │          │                │                │              │～第12頁、第104 │
 │    │          │                │                │              │頁～第105頁)。  │
 ├──┼─────┼────────┼────────┼───────┼────────┤
 │9.  │陳正昌    │(1)98年2月11日， │3萬元           │每30天為1期， │高雄地方法院99│
 │    │          │在高雄地區某處  │                │收取1000元利息│年聲搜字第 1121 │
 │    │          ├────────┼────────┤              │號搜索票影本1紙 │
 │    │          │(2)98年4月22日， │3萬元           │              │、高雄縣政府警察│
 │    │          │在高雄地區某處  │                │              │局搜索、扣押筆錄│
 │    │          │                │                │              │、扣押物品目錄表│
 │    │          │                │                │              │、扣押物品收據各│
 │    │          │                │                │              │2份（見警1卷第7 │
 │    │          │                │                │              │頁～第13頁、第26│
 │    │          │                │                │              │頁～第30頁）。  │
 │    │          │                │                │              │被告蔡坤良於警│
 │    │          │                │                │              │詢、偵訊之自白( │
 │    │          │                │                │              │見警1卷第1頁～第│
 │    │          │                │                │              │6頁；偵1卷第11頁│
 │    │          │                │                │              │～第12頁、第104 │
 │    │          │                │                │              │頁～第105頁）。 │
 ├──┼─────┼────────┼────────┼───────┼────────┤
 │10. │洪文生    │98年7月15日，在 │2萬元           │每30天為1期， │高雄地方法院99│
 │    │          │高雄地區某處    │                │收取1000元利息│年聲搜字第 1121 │
 │    │          │                │                │              │號搜索票影本1紙 │
 │    │          │                │                │              │、高雄縣政府警察│
 │    │          │                │                │              │局搜索、扣押筆錄│
 │    │          │                │                │              │、扣押物品目錄表│
 │    │          │                │                │              │、扣押物品收據各│
 │    │          │                │                │              │2份（見警1卷第7 │
 │    │          │                │                │              │頁～第13頁、第26│
 │    │          │                │                │              │頁～第30頁）。  │
 │    │          │                │                │              │被告蔡坤良於警│
 │    │          │                │                │              │詢、偵訊之自白( │
 │    │          │                │                │              │見警1卷第1頁～第│
 │    │          │                │                │              │6頁；偵1卷第11頁│
 │    │          │                │                │              │～第12頁、第104 │
 │    │          │                │                │              │頁～第105頁）。 │
 └──┴─────┴────────┴────────┴───────┴────────┘
┌─────────────────────────────────┐
│附表二：扣押物品一覽表                                            │
├──┬─────────┬────┬───────────────┤
│編號│      名稱        │  數量  │    備註                      │
├──┼─────────┼────┼───────────────┤
│ 1. │空白借據及讓渡書（│  50份  │於蔡坤良位於高雄市○○區○○街│
│    │一式二份）        │        │1巷53之1號住處房間內搜索扣得。│
├──┼─────────┼────┼───────────────┤
│ 2. │空白本票          │   4紙  │於蔡坤良使用之ZQ-5993 號自小  │
│    │                  │        │客車內搜索扣得。              │
├──┼─────────┼────┼───────────────┤
│ 3. │空白客戶資料表    │   6紙  │於蔡坤良使用之ZQ-5993 號自小  │
│    │                  │        │客車內搜索扣得。              │
├──┼─────────┼────┼───────────────┤
│ 4. │江天星信封袋（含駕│  1個   │於蔡坤良位於高雄市三民區延吉  │
│    │照、本票、借據、讓│        │街1巷53之1號住處房間內搜索扣得│
│    │渡書、戶籍謄本各1 │        │。                            │
│    │紙）              │        │                              │
├──┼─────────┼────┼───────────────┤
│ 5. │黃雪玉信封袋（含本│  1個   │同上                          │
│    │票、裁定書、身分證│        │                              │
│    │影本、借據、戶籍謄│        │                              │
│    │本、法院通知單、收│        │                              │
│    │據各 1 紙）       │        │                              │
├──┼─────────┼────┼───────────────┤
│ 6. │吳瑞祥信封袋（含本│  1個   │同上                          │
│    │票1紙）           │        │                              │
├──┼─────────┼────┼───────────────┤
│ 7. │曾伊萍信封袋（含本│  1個   │同上                          │
│    │票、讓渡書、身分證│        │                              │
│    │及健保卡影本各1紙 │        │                              │
│    │）                │        │                              │
├──┼─────────┼────┼───────────────┤
│ 8. │王俊龍信封袋（含駕│  1個   │同上                          │
│    │照、本票2紙）     │        │                              │
├──┼─────────┼────┼───────────────┤
│ 9. │洪秀閔信封袋（含本│  1個   │同上                          │
│    │票3紙）           │        │                              │
├──┼─────────┼────┼───────────────┤
│10. │許慈珊信封袋（含本│  1個   │同上                          │
│    │票、客戶資料表各1 │        │                              │
│    │紙）              │        │                              │
├──┼─────────┼────┼───────────────┤
│11. │陳正昌信封袋（含本│  1個   │同上                          │
│    │票3紙）           │        │                              │
├──┼─────────┼────┼───────────────┤
│12. │洪文生信封袋（含本│  1個   │同上                          │
│    │票、讓渡書、客戶資│        │                              │
│    │料表各1紙）       │        │                              │
├──┼─────────┼────┼───────────────┤
│13. │和解書            │  1紙   │同上                          │
└──┴─────────┴────┴───────────────┘
附件
臺灣高雄地方法院檢察署檢察官起訴書
                                     99年度偵字第24388號
                                     99年度偵字第28814號
                                      100年度偵字第631號
    被      告  蔡坤良  男  37歲（民國○○年○○月○○日生）
                        住高雄市○○區○○里○○街一巷53
                        之1號
                        國民身分證統一編號：Ｚ000000000號
上列被告因重利案件，已經偵查終結，認應提起公訴，茲將犯罪
事實及證據並所犯法條分敘如下：
        犯罪事實
一、蔡坤良前因公共危險案件，經臺灣高雄地方法院判處有期徒
    刑4月確定，於民國96年5月2日易科罰金執行完畢。詎猶不
    知悛悔，基於貸放資金以收取重利之犯意，陸續於如附表一
    所示時、地，乘馬萬由等如附表一所示之被害人需款孔急，
    貸予如附表一所示金額，並收取如附表一所示之利息，而取
    得與原本不相當之利息。嗣馬萬由因不堪負荷而報警處理，
    經警於99年7月22日晚間9時50分許，持臺灣高雄地方法院核
    發之搜索票，在蔡坤良位於高雄市○○區○○街1巷53之1號
    住處實施搜索，當場扣得如附表二所示之物，始循線查悉上
    情。
二、案經高雄縣（現改制為高雄市）政府警察局移送偵辦。
        證據並所犯法條
一、證據清單及待證事實
    ┌──┬───────────┬────────────┐
    │編號│    證據名稱          │        待證事實        │
    ├──┼───────────┼────────────┤
    │ 1  │被告蔡坤良於警詢及偵查│全部犯罪事實。          │
    │    │中之供述              │                        │
    ├──┼───────────┼────────────┤
    │ 2  │證人馬萬由於警詢中之指│附表一編號1之事實。     │
    │    │述及偵查中之具結證述  │                        │
    │    ├───────────┤                        │
    │    │本票5紙、讓渡書及和解 │                        │
    │    │書各1紙               │                        │
    ├──┼───────────┼────────────┤
    │ 3  │證人王俊龍於偵查中之具│附表一編號2之事實。     │
    │    │結證述                │                        │
    │    ├───────────┤                        │
    │    │附表二編號7所示物品   │                        │
    ├──┼───────────┼────────────┤
    │ 4  │證人黃雪玉於偵查中之具│附表一編號3之事實。     │
    │    │結證述                │                        │
    │    ├───────────┤                        │
    │    │附表二編號4所示物品   │                        │
    ├──┼───────────┼────────────┤
    │ 5  │證人黃源耀於警詢中之指│附表一編號4之事實。     │
    │    │述                    │                        │
    ├──┼───────────┼────────────┤
    │ 6  │附表二編號1、3、5及8至│附表一編號5至10之事實。 │
    │    │11所示物品            │                        │
    └──┴───────────┴────────────┘
二、核被告所為，係犯刑法第344條之重利罪嫌。被告就附表一
    編號1、7、9內所示先後多次重利犯行，均係利用同一機會
    ，在密接之時、地，本於單一犯意接續進行，應包括於一行
    為予以評價，為接續犯，均請論以一罪。又被告所犯如附表
    一所示各罪，犯意各別，行為互殊，為數罪，請分論併罰之
    。再被告曾受有期徒刑之執行完畢，有本署刑案查註紀錄表
    在卷可按，其於5年內故意再犯本件有期徒刑以上之罪，為
    累犯，請依刑法第47條第1項之規定加重其刑。扣案如附表
    二所示之物品，請依法宣告沒收。
三、依刑事訴訟法第251條第1項提起公訴
    此    致
臺灣高雄地方法院
中    華    民    國   100    年    2     月    25    日
                                 檢察官  粟威穆
上正本證明與原本無異
中    華    民    國   100    年    3     月    16    日
                                 書記官
附表一 （金額均為新臺幣）
┌──┬───┬──────┬─────┬────┬─────────┐
│編號│被害人│借款時間    │借款地點  │借款金額│約定利息          │
├──┼───┼──────┼─────┼────┼─────────┤
│ 1  │馬萬由│98年1月間   │高雄市建國│3萬元   │每10天為1期，每期 │
│    │      │            │路某處    │        │每1萬元收取1000元 │
│    │      ├──────┼─────┼────┤利息              │
│    │      │98年7、8月間│同上      │3萬元   │                  │
│    │      ├──────┼─────┼────┤                  │
│    │      │98年12月間  │同上      │2萬元   │                  │
│    │      ├──────┼─────┼────┤                  │
│    │      │99年1月間   │同上      │1萬元   │                  │
├──┼───┼──────┼─────┼────┼─────────┤
│ 2  │王俊龍│98年11月27日│高雄地區  │2萬元   │每30天為1期，收取 │
│    │      │            │          │        │利息1000元        │
├──┼───┼──────┼─────┼────┼─────────┤
│ 3  │黃雪玉│97年12月15日│高雄市中正│15萬元（│每30天為1期，每期 │
│    │      │            │路某處    │然預扣不│收取利息1萬元     │
│    │      │            │          │詳金額之│                  │
│    │      │            │          │利息）  │                  │
├──┼───┼──────┼─────┼────┼─────────┤
│ 4  │黃源耀│99年2月18日 │高雄地區  │2萬元   │每10天為1期，每期 │
│    │      │            │          │        │每1萬元收1000元利 │
│    │      │            │          │        │息                │
├──┼───┼──────┼─────┼────┼─────────┤
│ 5  │江天星│96年6月15日 │同上      │5萬元   │每30天為1期，收取 │
│    │      │            │          │        │5000元利息        │
├──┼───┼──────┼─────┼────┼─────────┤
│ 6  │吳瑞祥│99年7月5日  │同上      │1萬元   │每45天為1期，收取 │
│    │      │            │          │        │1000元利息        │
├──┼───┼──────┼─────┼────┼─────────┤
│ 7  │洪秀閔│98年12月21日│同上      │2萬元   │每30天為1期，收取 │
│    │      ├──────┼─────┼────┤1000元利息        │
│    │      │99年1月6日  │同上      │2萬元   │                  │
│    │      ├──────┼─────┼────┤                  │
│    │      │99年1月29日 │同上      │1萬元   │                  │
├──┼───┼──────┼─────┼────┼─────────┤
│ 8  │許慈珊│98年7月6日  │同上      │2萬元   │每30天為1期，收取 │
│    │      │            │          │        │1000元利息        │
├──┼───┼──────┼─────┼────┼─────────┤
│ 9  │陳正昌│98年2月11日 │同上      │3萬元   │每30天為1期，收取 │
│    │      ├──────┼─────┼────┤1000元利息        │
│    │      │98年4月22日 │同上      │3萬元   │                  │
├──┼───┼──────┼─────┼────┼─────────┤
│ 10 │洪文生│98年7月15日 │同上      │2萬元   │每30天為1期，收取 │
│    │      │            │          │        │1000元利息        │
└──┴───┴──────┴─────┴────┴─────────┘
附表二
┌──┬────────────────┬─────────┐
│編號│項目                            │數量              │
├──┼────────────────┼─────────┤
│ 1  │借據及讓渡書                    │50份              │
├──┼────────────────┼─────────┤
│ 2  │和解書                          │1紙               │
├──┼────────────────┼─────────┤
│ 3  │江天星信封袋（含駕照、本票、借據│1個               │
│    │、讓渡書、戶籍謄本各1紙）       │                  │
├──┼────────────────┼─────────┤
│ 4  │黃雪玉信封袋（含本票、裁定書、身│1個               │
│    │分證、借據、戶籍謄本、法院通知單│                  │
│    │、收據各1紙）                   │                  │
├──┼────────────────┼─────────┤
│ 5  │吳瑞祥信封袋（含本票1紙）       │1個               │
├──┼────────────────┼─────────┤
│ 6  │曾伊萍信封袋（含本票、讓渡書、身│1個               │
│    │分證及健保卡影本各1紙）         │                  │
├──┼────────────────┼─────────┤
│ 7  │王俊龍信封袋（含駕照、本票2紙） │1個               │
├──┼────────────────┼─────────┤
│ 8  │洪秀閔信封袋（含本票3紙）       │1個               │
├──┼────────────────┼─────────┤
│ 9  │許慈珊信封袋（含本票、客戶資料表│1個               │
│    │各1紙）                         │                  │
├──┼────────────────┼─────────┤
│ 10 │陳正昌信封袋（含本票3紙）       │1個               │
├──┼────────────────┼─────────┤
│ 11 │洪文生信封袋（含本票、讓渡書、客│1個               │
│    │戶資料表各1紙）                 │                  │
├──┼────────────────┼─────────┤
│ 12 │空白本票                        │4紙               │
├──┼────────────────┼─────────┤
│ 13 │客戶資料表                      │6紙               │
└──┴────────────────┴─────────┘